# 请教陈版主：本年度亏损情况下，递延所得税资产可以转回吗？

提问人：宁移白首 时间：2022-02-21 20:01:04
往年因坏账准备计提了递延所得税资产，本年度企业的应纳税所得额为负数，因今年坏账准备调整，企业转回了坏账准备对应的递延所得税资产。
项目组认为在本年度无法获取足够的应纳税额所得额情况下，不能转回对应的递延所得税资产，请问下是否正确。
谢谢~！

回答人：chenyiwei
如果以前年度的可抵扣暂时性差异确实转回了（如坏账准备在本期内发生了转回或者转销），则期末不应有对应的递延所得税资产。至于这是作为递延所得税资产在本期内的转回处理（计入本期的“所得税费用——递延所得税费用”）还是作为前期差错更正处理，那是另一个问题。